# 陈版主有关股份支付需要您的帮助

提问人：nnnnn7 时间：2023-03-06 13:55:36
A公司（新三板拟IPO）向实控人定向增发股票（自然人股东，并非通过持股平台），发行目的为加强公司实际控制人地位，提升公司管理效率等，公司按照授予后立即行权进行会计处理，将股票公允价值和认购价（每股一元）
的差额计入管理费用，资本公积 问题是：
①该行为是否构成股份支付
②计入管理费用的差额在所得税汇算清缴时是否可以税前扣除
③针对该差额实控人是否应在行权日缴纳个税？

回答人：chenyiwei
一般认为会计上属于股份支付。但税务上对此类股份支付的规定尚不明确（个人理解不能税前扣除的可能性很大），建议咨询税务专业人士意见并提示企业与主管税务机关沟通确认。